【裁判字號】    99,聲,23
【裁判日期】    990512
【裁判案由】    聲明異議
【裁判全文】
臺灣高雄地方法院刑事裁定                99年度聲字第23號
異  議  人
即  受刑人  甲○○
上列異議人即受刑人因毒品危害防制條例案件，對於臺灣高雄地
方法院檢察署檢察官之指揮執行（臺灣高雄地方法院檢察署98年
度執更字第3001號）聲明異議，本院裁定如下：
    主    文
異議駁回。
    理    由
一、聲明異議意旨略以：
  (一)異議人即受刑人甲○○（下稱異議人）分別於民國97年5 月
    27日因施用毒品案件、97年7 月30日因竊盜案件為警查獲，
    並自97年7 月30日因竊盜罪嫌執行羈押，該竊盜案並經臺灣
    高雄地方法院於97年10月16日以97年度易字第1098號判處應
    執行刑有期徒刑9 月確定。而上開施用毒品案件，原經臺灣
    高雄地方法院以97年毒聲字第1031號裁定令入勒戒處所觀察
    勒戒，異議人自97年10月17日入臺灣高雄看守所執行觀察勒
    戒；然於觀察勒戒2 月屆期之際，檢察官以異議人有繼續施
    用毒品傾向，聲請強制戒治，經臺灣高雄地方法院以97年審
    毒聲字第1730號以異議人前於88年間，已因施用毒品案件裁
    定送觀察勒戒執行完畢釋放，於5 年內之89年已再犯施用毒
    品罪行，而裁定駁回檢察官之強制戒治聲請，異議人乃自97
    年12月16日起入監執行竊盜案有期徒刑9 月刑期，並於折抵
    97年7 月30日至97年11月16日計110 日之羈押日數，而於98
    年5 月28日執行期滿。又異議人所涉上開施用毒品犯行，則
    經臺灣高雄地方法院於98年5 月22日以98年度審訴字第1418
    號判處有期徒刑8 月確定，並與上開業經執行完畢之竊盜案
    ，經臺灣高雄地方法院於98年9 月18日以98年審聲字第3740
    號裁定應執行刑有期徒刑以1 年3 月確定，異議人再自98年
    11月6 日入監執行所餘刑期。
  (二)惟異議人自98年11月6 日入監執行所餘刑期，臺灣高雄地方
    法院檢察署98年度執更字第3001號執行指揮書，僅列載折抵
    97年7 月30日至97年11月16日計110 日因竊盜案羈押日數，
    並未折抵97年11月17日至97年12月15日（聲明異議狀誤載為
    97年11月16日至97年12月16日）之觀察勒戒日數，為此聲明
    異議。
二、按受刑人或其法定代理人或配偶以檢察官執行之指揮為不當
    者，得向諭知該裁判之法院聲明異議，刑事訴訟法第484 條
    固有明文。惟查：
  (一)異議人前於97年7 月30日因竊盜案件為警查獲後執行羈押，
    該竊盜案經本院於97年10月16日以97年度易字第1098號判處
    應執行刑有期徒刑9 月確定；又因施用毒品案件，經本院於
    97年8 月14日以97年毒聲字第1031號裁定令入勒戒處所觀察
    勒戒，異議人並自97年10月17日入臺灣高雄看守所執行觀察
    勒戒，惟其後經本院於97年12月11日以97年審毒聲字第1730
    號裁定駁回檢察官強制戒治之聲請，異議人乃自97年12月16
    日起入監執行上開竊盜案有期徒刑9 月刑期，於折抵97年7
    月30日至97年11月16日計110 日之羈押日數後於98年5 月28
    日執行期滿；再者，異議人所涉上開施用毒品犯行，亦經本
    院於98年5 月22日以98年度審訴字第1418號判處有期徒刑8
    月確定，並與上開業經執行完畢之竊盜案，經本院於98年9
    月18日以98年審聲字第3740號裁定應執行刑有期徒刑以1 年
    3 月確定，異議人再自98年11月6 日入監執行所餘刑期，有
    本院上開判決、裁定、臺灣高雄地方法院檢察署檢察官97年
    執屹字第18117 號、98年執更屹字第3001號執行指揮書、臺
    灣高等法院被告前案紀錄表、在監在押全國紀錄表等資料在
    卷可憑（見本院卷第2-8 、10-25 頁）。足認被告於97年7
    月30日至97年11月16日因竊盜案件羈押期間（其中97年10月
    17日至97年11月16日為重疊觀察勒戒期間），確已折抵異議
    人有期徒刑1 年3 月之刑期無訛。
  (二)依毒品危害防制條例施行細則第17條第2 項：「受觀察、勒
    戒人，現另因他案依法應予羈押、留置、收容時，其觀察、
    勒戒處分應於看守所或少年觀護所附設之勒戒處所執行之，
    其期間與羈押、留置或收容期間同時進行」，係規定受觀察
    勒戒人另因他案依法羈押時，其觀察勒戒期間與羈押期間同
    時進行，而得折抵該他案之刑期，則臺灣高雄地方法院檢察
    署檢察官98年執更屹字第3001號執行指揮書，據以將異議人
    97年7 月30日至97年11月16日因竊盜案件羈押日數折抵刑罰
    ，自屬有據。
  (三)異議人認應另再折抵97年11月17日至97年12月15日觀察勒戒
    日數之刑期云云。惟異議人並未因本件施用毒品案件依法羈
    押，已與上開毒品危害防制條例施行細則第17條第2 項規定
    不合；且觀察勒戒係於偵審程序中執行矯治保安處分，與判
    決確定前之羈押性質並不相同；又依刑法第46條第2 項：「
    羈押之日數，無前項刑罰可抵，如經宣告拘束人身自由之保
    安處分者，得以一日抵保安處分一日」規定，係以羈押日數
    據以折抵刑罰或拘束人身自由之保安處分，並非得以保安處
    分折抵刑罰。則臺灣高雄地方法院檢察署檢察官98年執更屹
    字第3001號執行指揮書，未將異議人97年11月17日至97年12
    月15日執行觀察勒戒日數折抵刑罰，自無違法可言。
三、綜上所述，臺灣高雄地方法院檢察署檢察官98年執更屹字第
    3001號執行指揮書所為之執行指揮均無不當之處，受刑人聲
    明異議，為無理由，應予駁回。
四、依刑事訴訟法第486 條，裁定如主文。
中    華    民    國    99    年    5     月    12    日

                  刑事第十六庭  法  官  姚水文
以上正本證明與原本無異。
如不服本裁定，應於收受送達後5 日內向本院提出抗告狀（應附
繕本）。
中    華    民    國    99    年    5     月    12    日
                                書記官  何慧娟

司法院資訊處製作；財團法人民間司法改革基金會備份。
